臺灣臺中地方法院刑事判決　　　　　　　　　　　　九十二年度訴字第二四七三號
　　公　訴　人　臺灣臺中地方法院檢察署檢察官
　　被　　　告　丙○○
　　選任辯護人　袁烈輝律師
右列被告因違反槍砲彈藥刀械管制條例案件，經檢察官提起公訴（九十二年度偵字第
一三八六八號、第一四八三四號），本院判決如左：
    主  文
丙○○連續未經許可寄藏自動步槍，處有期徒刑柒年陸月，併科罰金新台幣伍拾萬元
，罰金如易服勞役以罰金總額與陸個月之日數比例折算。
扣案之槍枝管制編號0000000000號自動步槍壹枝（含彈匣貳個）、槍枝管
制編號0000000000號九二手槍壹枝、槍枝管制編0000000000號
九０手槍壹枝、槍枝管制編號0000000000號九二手槍壹枝、槍枝管制編號
0000000000號之改造手槍壹枝、槍枝管制編號0000000000號改
造手槍壹枝（均各含彈匣壹個）、Ｍ十六步槍子彈壹佰肆拾肆顆、九０手槍子彈拾柒
顆、點貳貳手槍土造子彈伍顆均沒收。
    事  實
一、丙○○基於概括犯意，明知己○○所寄放之物品為槍彈等違禁物，未經許可不得
    無故寄藏持有，竟分別（一）於民國（下同）九十二年六月初某日，在台中市○○路一０五號一樓住處受己○○之委託寄放內裝有槍枝管制編號0000000
    000號之九二手槍壹枝、槍枝管制編號0000000000號之點二二改造
    手槍壹枝（均各含彈匣一個）、供九０手槍用之子彈四顆、供點二二手槍用之子
    彈七顆之手提袋一包，丙○○明知前開手提袋內之物品為前開槍彈仍未經許可將
    之寄藏於前開住所廚房之陽台之置物櫃與垃圾桶之中間；（二）嗣於九十二年六
    月下旬之某日二十一時許，丁○○向丙○○稱因己○○要求寄放物品，而到高雄
    縣岡山鎮○○街三十二號十一樓戊○○之居所（有一間房間供丙○○臨時居住）
    ，並攜帶一帆布手提袋，內裝制式槍枝管制編號0000000000號自動步
    槍壹枝（含彈匣貳個）、槍枝管制編號0000000000號九二手槍壹枝、
    槍枝管制編0000000000號九０手槍壹枝、槍枝管制編號000000
    0000號改造手槍壹枝（均各含彈匣壹個）、Ｍ十六步槍子彈壹佰肆拾伍顆、
    九０手槍子彈貳拾貳顆要求寄放，丙○○明知該包物品係槍彈等違禁物，仍應允
    之而指示丁○○將前開槍彈放置於前址伊所居住之房間內儲藏櫃之上方，各自該
    時起即未經許可寄藏而持有上開槍彈，嗣經台灣台中地方法院檢察署檢察官指揮
    台中縣警察局分局、東勢分局、清水分局、行政院海岸巡防署海洋巡防總局偵防
    查緝隊於九十二年七月九日逕行拘提丙○○到案，並帶同丙○○於同日持搜索票
    搜索高雄縣岡山鎮○○街三十二號十一樓居所，當場扣得內裝有制式槍枝管制編
    號0000000000號自動步槍壹枝（含彈匣貳個）、槍枝管制編號000
    0000000號九二手槍壹枝、槍枝管制編0000000000號九０手槍
    壹枝、槍枝管制編號0000000000號改造手槍壹枝（均各含彈匣壹個）
    、Ｍ十六步槍子彈壹佰肆拾伍顆、九０手槍子彈貳拾貳顆之手提袋一只，再經丙○○同意搜索其台中市○區○○路一０五號一樓住處，查獲內裝有槍枝管制編號
    0000000000號之九二手槍壹枝、槍枝管制編號0000000000
    號之點二二改造手槍壹枝（均各含彈匣一個）、供九０手槍用之子彈四顆、供點
    二二手槍用之子彈七顆之手提袋一只。
二、案經台灣台中地方法院檢察署檢察官指揮台中縣警察局霧峰分局、東勢分局、清
    水分局、行政院海岸巡防局署海洋巡防總隊偵防查緝隊報請臺灣臺中地方法院檢
    察署檢察官偵查起訴。
    理  由
一、訊據被告丙○○固不否認受委託寄藏前開槍彈等情，惟矢口否認主觀上有受寄槍
    彈之犯意，辯稱：伊自始不知道該二次受寄之物品為槍彈云云，惟查：
    （一）本案係被告經拘提到案後主動告知員警二處己○○寄放之物品，業據證人
    乙○○即台中縣警察局東勢分局刑事組小隊長到庭結證稱：「我們早就鎖定他持
    有槍枝，持搜索票搜索他在高雄的住所，在大樓公寓頂樓，槍枝是在房子內丙○○住的房間內的上一層儲藏室，他跟我們主動提供槍枝放在該處，：：他有說他
    不知道裡面是什麼東西：：」（檢察官問：請敘述當天查獲情形？）「：：在我
    們過去整個跟監過程顯示，被告持有槍枝」（辯護人問：是否因為你們同事許隨
    耀偵查報告而去聲請搜索票？）「他很清醒還主動告知東西藏放在哪裡，而且那
    些點他都是既定搜索地點」（辯護人問：當天拘提到被告，被告神智、意識如何
    ？）「他說己○○與丁○○有一包東西放在高雄他居住的地方，：：他願意配合
    並且帶我們到高雄這個地方去查看」（辯護人問：在台中拘提被告時，你說被告
    主動告知，被告如何主動告知？）「我們有宣讀他的權利，然後告訴他我們要查
    槍跟毒品，他說南部那邊有擺一包東西，：：」（受命法官問：之前你們有問他
    （指被告）什麼？）「我們在高雄已經搜完要回台中繼續搜索，我們有告訴他講
    要回台中繼續搜索，他又主動跟我們講己○○有一包東西在那裡：：現場」（為
    何後來又供出台中高工路這邊？）「沒有」（你們在查的時候有告訴他己○○這
    個名字？或丁○○這個名字？）等語，核與證人庚○○即本案會同查獲之員警甲○○即本案制作筆錄之員警到庭結證情節相符，而前開查獲槍彈之經全程錄影，
    該查獲之經過為：「員警搜索被告丙○○之汽車後座。再到高雄縣岡山鎮○○街
    三二號十一樓丙○○居所，丙○○帶領警員到房內指出「平貴」拿過去的東西放
    置地點，在衣櫃上方（儲藏櫃），該儲藏櫃只看到黑色手提袋一只，所以警員一
    打開儲藏櫃就拿出黑色手提袋一只，先取出衣物幾件，裡面還有一個黑色小包包
    ，內裝步槍、子彈，警察當場清點槍枝、子彈數量，該手提袋為耐吉牌運動手提
    袋，材質為帆布，未裝鎖，然後被告在高雄居所製作筆錄，戊○○也在旁邊。再
    到台中市○○路一○五號一樓丙○○住所，一進去即客廳，客廳內有很多一箱一
    箱還有一包一包的東西，員警先打開其中一箱，再進入廚房，廚房內也有很多包
    裝好的東西，再到陽台，被告指出陽台一黑色包包說，那一包不是我的，是己○○的，是己○○二十多天前放的，該手提包為帆布材質，內有手槍三把、子彈七
    發，用Ｔ恤包著，該手提袋放置的位置為廚房外面的陽台晒衣場角落，置於一玻
    璃櫃與垃圾桶中間的縫隙，上方覆蓋一些衣服」等情，業據本院勘驗查獲經過之
    錄影帶一捲制有勘驗筆錄附卷可憑，再參以案外人己○○所寄放之物品為分批寄
    放，亦即第一次在台中市市丙○○住所陽台外，第二次是十幾天後由仲介將大批
    物品搬進丙○○住處，業據被告丙○○於本院勘驗時供述明確，第三次是由丁○○拿到丙○○位於高雄之居所上方之櫃子上，其中位於台中之居所所放置之地點
    大部分均在客廳內，只有該放有槍彈之手提袋是放在陽台外，而且藏放於櫃子與
    桶子中間縫隙內，上方又覆蓋有衣服，又於第三次由丁○○告知己○○有貴重物
    品要寄放而，而同意放置在高雄房間內之櫃子上，業據被告丙○○自承不諱。倘
    被告丙○○不知道該等寄放之物品為槍彈，何以會將同一個人的物品分別三處藏
    放？甚至在同一住處分二處放置，又倘被告不知該等物品是槍彈，則何以在員警
    告知要查槍枝、毒品時主動告知員警「東西」在高雄其房間內之櫃子上及台中住
    所陽台之雜物堆中？況查上開槍彈均是以質輕之布質手提袋裝置，一眼即知該等
    手提袋內裝置物品之重量不輕，被告從受寄藏開始之九十二年六月間至被查獲時
    止之九十二年九月間均不知前開手提袋內之物品係價值不匪之槍彈云云，顯與常
    情不符，不足採信。此外並有槍枝管制編號0000000000號自動步槍壹
    枝（含彈匣貳個）、槍枝管制編號0000000000號九二手槍壹枝、槍枝
    管制編0000000000號九０手槍壹枝、槍枝管制編號00000000
    00號九二手槍壹枝、槍枝管制編號0000000000號之改造手槍壹枝、
    槍枝管制編號0000000000號改造手槍壹枝（均各含彈匣壹個）、Ｍ十
    六步槍子彈壹佰肆拾伍顆（驗後剩餘一百四十四顆）、九０手槍子彈貳拾陸顆（
    驗後剩餘十七顆）、點貳貳手槍土造子彈柒顆（驗後剩餘五顆）扣案可稽，且前
    開槍彈經送鑑結果均具殺傷力，亦有內政部警政署刑事警察局九十二年九月十五
    日刑鑑字第０九二０一三四八六八號鑑定書一紙附卷可憑，事證明確，被告犯行
    洵堪認定。
二、核被告丙○○所為係犯槍砲彈藥刀械管制條例第七條第四項、第十一條第四項、
    第十二條第四項之未經許可寄藏自動步槍、手槍、其他可發射子彈具有殺傷力之
    改造手槍及未經許可寄藏子彈罪。被告分別於九十二年六月初及九十二年六月底
    寄藏槍彈，時間緊接，犯罪構成要件相同，顯係基於概括犯意反覆為之，為連續
    犯，應從一重論以槍砲彈藥刀械管制條例第七條第四項之未經許可無故寄藏自動
    步槍、同條例第十一條第四項之未經許可寄藏可發射子彈具有殺傷力之改造手槍
    、同條例第十二條第四項之未經許可寄藏子彈罪。被告以一寄藏行為同時寄藏前
    開槍枝及子彈，係一行為觸犯數罪名，為想像競合犯，應從一重之槍砲彈藥刀械
    管制條例第七條第四項之未經許可寄藏自動步槍罪處斷。爰審酌被告丙○○素行
    不良，八十二年間即因案入獄，尚在假釋期間即受託寄藏槍枝子彈，有台灣高等
    法院被告全國前案紀錄表一紙附卷可憑，監獄對其顯未產生相當之教化效果，受
    寄槍彈之數量不小，大部分均為制式槍彈，及犯後飾詞狡辯之態度等一切情狀，
    量處如主文所示之刑，並就罰金刑部分諭知易服勞役之折算標準。
三、扣案之槍枝管制編號0000000000號自動步槍壹枝（含彈匣貳個）、槍
    枝管制編號0000000000號九二手槍壹枝、槍枝管制編0000000
    000號九０手槍壹枝、槍枝管制編號0000000000號九二手槍壹枝、
    槍枝管制編號0000000000號之改造手槍壹枝、槍枝管制編號0000
    000000號改造手槍壹枝（均各含彈匣壹個）、Ｍ十六步槍子彈壹佰肆拾肆
    顆（原有一百四十五顆，因鑑定所需試射一顆）、九０手槍子彈拾柒顆（原有二
    十六顆，因鑑定所需試射九顆）、點貳貳手槍土造子彈伍顆（原有七顆，因鑑定
    所需試射二顆）均係違禁物，爰依刑法第三十八條第一項第一款之規定，沒收之
    。另因鑑定所需試射之子彈十二顆，已因試射而僅餘彈殼，有前開鑑驗通知書可
    稽，爰不為沒收之諭知。
四、本案被告丙○○於供出前開二處之槍彈之前，員警已向本院聲請搜索票獲准，而
    該搜索票之案由為「毒品危害防制條例、槍砲彈藥刀械管制條例」，有九十二年
    警聲搜字第一二八六、九十二年警聲搜字第一三三八號卷可憑，員警本已鎖定被
    告丙○○持有槍彈，業據證人乙○○即台中縣警察局東勢分局刑事組小隊長到庭
    結證明確，是以本案不符合自首之要件，辯護人認被告丙○○符合自首之要件，
    容有誤會，附此敘明。
據上論斷，應依刑事訴訟法第二百九十九條第一項前段，槍砲彈藥刀械管制條例第七
條第四項、第十一條第四項、第十二條第四項，刑法十一條前段、第五十六條、第五
十五條前段、第四十二條第三項、第三十八條第一項第一款，罰金罰鍰提高標準條例
第二條，判決如主文。
中      華      民      國      九十三      年      三      月    十九  日
                                臺灣臺中地方法院刑事第九庭
                                        法  官  陳  如  玲
右正本證明與原本無異。
如不服本判決，應於送達後十日內向本院提出上訴狀 （須附繕本） ，上訴於台灣高
法院台中分院。
                                        書記官
中      華      民      國      九十三      年      三      月    十九  日
附錄論罪科刑法條：
槍砲彈藥刀械管制條例第七條
未經許可，製造、販賣或運輸火砲、機關槍、衝鋒槍、卡柄槍或自動步槍者，處七年
以上有期徒刑。
未經許可，製造、販賣或運輸普通步槍、馬槍、手槍或各類炸彈者，處五年以上有期
徒刑。
意圖供自己或他人犯罪之用，而犯前二項之罪者，處死刑、無期徒刑或十年以上有期
徒刑，得併科十萬元以下罰金。
未經許可，無故持有、寄藏或意圖販賣而陳列第一項及第二項所列槍砲之一者，處一
年以上七年以下有期徒刑。
第一項至第三項之未遂犯罰之。
